臺灣高等法院民事裁定
109年度上字第1414號
上  訴  人  傅國明  
上列上訴人因與被上訴人賴俊榮等間請求確認債權不存在事件，
對於中華民國109年7月24日臺灣桃園地方法院第一審判決（108
年度訴字第1917號）提起上訴，本院裁定如下： 
    主  文
本件訴訟標的價額核定為新臺幣參佰貳拾萬元。 
上訴人應於收受本裁定正本五日內補繳第二審裁判費新臺幣肆萬
玖仟零貳拾元。
    理  由
一、按訴訟標的之價額，由法院核定。核定訴訟標的之價額，以
    起訴時之交易價額為準；無交易價額者，以原告就訴訟標的
    所有之利益為準；又訴訟標的之價額不能核定者，以第466
    條所定不得上訴第三審之最高利益額數加十分之一定之；以
    一訴主張數項標的者，其價額合併計算之。民事訴訟法第77
    條之1第1項、第2項、第77條之2第1項前段、第77條之12分
    別定有明文。次按提起民事第二審上訴，應依民事訴訟法第
    77條之16第1項規定繳納裁判費，此為必須具備之程式。又
    上訴不合法者，第二審法院應以裁定駁回之；但其情形可以
    補正者，審判長應定期間先命補正，民事訴訟法第444條第1
    項定有明文。
二、查本件上訴人於原審起訴請求㈠確認被上訴人賴俊榮持有原
    判決附表（下稱附表）編號2所示面額新臺幣（下同）100萬
    元本票，對上訴人本票債權不存在。㈡賴俊榮應將上開本票
    及切結書原本返還上訴人。㈢確認被上訴人羅鴻基持有附表
    編號3所示面額100萬元本票，對上訴人本票債權不存在。㈣
    羅鴻基應將上開本票返還上訴人。㈤賴俊榮應給付上訴人120
    萬元本息。經原審為上訴人敗訴之判決，上訴人全部不服提
    起上訴，經核其第一項、第二項聲明關於確認附表編號2所
    示面額100萬元本票債權不存在及返還該本票，經濟利益同
    一，訴訟標的價額應核定為100萬元；第三項、第四項聲明
    關於確認附表編號3所示面額100萬元本票債權不存在及返還
    該本票，經濟利益同一，亦應核定為100萬元；第五項聲明
    訴訟標的金額為120萬元；另訴之聲明第二項關於返還切結
    書原本與前揭2張本票，經濟利益同一（見原審卷一第21、2
    3頁），不另計算其價額。是本件訴訟標的價額合計為320萬
    元（100萬元+100萬元+120萬元=320萬元），應徵第二審裁
    判費為4萬9,020元。上訴人雖聲請訴訟救助，惟業經本院以
    109年度聲字第579號裁定駁回確定在案（見本院卷第55至57
    頁），自應依法繳納裁判費。茲限上訴人於收受本裁定正本
    5日內，如數逕向本法院補繳，逾期即駁回上訴。
三、爰裁定如主文。　　
中　　華　　民　　國　　109 　年　　12　　月　　31　　日
                  民事第七庭    
                      審判長法  官  李昆霖
                            法  官  譚德周
                            法  官  王育珍
正本係照原本作成。
核定訴訟標的價額部分，如不服裁定得於收受送達後10日內向本
院提出抗告狀，並繳納抗告費新臺幣1千元。
命補繳裁判費部分不得抗告。
中　　華　　民　　國　　109 　年　　12　　月　　31　　日

  　　　　　　　　　　　　　書記官  簡曉君